臺灣高等法院臺中分院刑事判決　　　　　　　　　九十三年度上訴字第一八六四號
　　上　訴　人
　　即　被　告　乙○○
右上訴人因違反毒品危害防制條例案件，不服臺灣彰化地方法院九十三年度訴字第六
一四號中華民國九十三年九月二十四日第一審判決（起訴案號：臺灣彰化地方法院檢
察署九十三年度毒偵字第九六九號，暨移
號，九十三年度毒偵字第三八七四號），提起上訴，本院判決如左：
      主  文
原判決撤銷。
乙○○連續施用第一級毒品，累犯，處有期徒刑拾壹月，扣案之第一級毒品海洛因壹
包（淨重零點零肆公克）沒收銷燬之，扣案注射針筒捌支、分裝袋壹個、塑膠鏟子貳
支、塑膠袋玖個及藥用注射水空瓶壹個沒收之。又連續施用第二級毒品，累犯，處有
期徒刑陸月，扣案內含甲基安非他命之分裝袋壹個沒收銷燬之，扣案玻璃球壹個沒收
之。應執行有期徒刑壹年月，扣案第一級毒品海洛因壹包（淨重零點零肆公克）、
內含甲基安非他命之分裝袋壹個沒收銷燬之，扣案注射針筒捌支、分裝袋壹個、塑膠
鏟子貳支、塑膠袋玖個、藥用注射水空瓶壹個、玻璃球壹個沒收之。
      事  實
一、乙○○曾因違反懲治盜匪條例案件及麻醉藥品管理條例案件，分經法院判處有期
    徒刑三年十月、四月確定，並經裁定定應執行刑為有期徒刑四年確定在案，嗣於
    民國（下同）八十八年九月十八日縮短刑期假釋出監，九十年三月二十八日縮刑
    期滿未經撤銷假釋而視為執行完畢。其前因施用毒品案件，經裁定送觀察、勒戒
    後，認無繼續施用毒品之傾向，而於九十二年八月八日執行完畢釋放，並經臺灣
    彰化地方法院檢察署檢察官於同日，以九十二年度毒偵字第一九三三號為不起訴
    處分確定。詎仍不知悔改，復於前揭觀察、勒戒執行完畢釋放及不起訴處分確定
    後五年內，基於施用第一級毒品海洛因之概括犯意，自九十三年二月底某日起，
    迄同年八月十七日止，在成年友人謝聰明位於彰化縣和美鎮之住處，以針筒注射
    之方式，連續施用第一級毒品海洛因多次，並約二星期施用乙次。復因施用海洛
    因排便不易，又另萌施用第二級毒品之概括犯意，於上開時地，以將甲基安非他
    命（起訴書誤載為安非他命）置於玻璃球內用火燒烤吸食煙氣之方式，連續施用
    第二級毒品甲基安非他命多次，並約一個月施用乙次。嗣於九十三年四月二日十
    四時許，經警持台灣彰化地方法院核發之搜索票搜索其位於彰化縣線西鄉○○村
    ○○路一七０號之住處時，查扣其所有用以裝置海洛因所用之分裝袋乙個（內已
    無海洛因殘留）及內含甲基安非他命殘渣無法析離之分裝袋乙個。次於九十三年
    四月二十二日上午八時許，經警持台灣彰化地方法院核發之搜索票搜索其友人林
    志龍位於彰化縣線西鄉○○村○○路○段九八二號住處時，查扣乙○○所有用以
    施用海洛因所用而遺留在上址之注射針筒乙支，於同月二十七日二十時三十分許
    ，經警通知其到案說明後，採集其尿液送驗結果呈嗎啡及甲基安非他命陽性反應
    ，而偵知上情。乙○○又基於前開施用第一級毒品海洛因之概括犯意，自九十三
    年九月底某日起迄同年十月十一日某時許止，在其位於彰化縣線西鄉○○村○○
    路一七０號之住處，以將海洛因摻入水中，再以注射針筒注射手臂血管或身體其
    他部位之方式，連續施用第一級毒品海洛因多次；另又基於前開施用第二級毒品
    之概括犯意，於九十三年十月十一日二十時許，在上址住處，以將安非他命置於
    錫箔紙上燒烤產生煙霧，再以嘴或鼻吸食煙霧之方式，施用第二級毒品安非他命
    一次，嗣於九十三年十月十三日十時三十分許，經警持搜索票前往上址當場查獲
    ，並扣得第一級毒品海洛因一包（淨重○˙○四公克）、注射針筒七支、塑膠鏟
    子二支、玻璃球一個、塑膠袋九個及藥用注射水空瓶一個，始偵知上情。
二、案經彰化縣警察局和美分局報告臺灣彰化地方法院檢察署檢察官偵查起訴暨彰化
    縣警察局和美分局報告臺灣彰化地方法院檢察署檢察官偵查後分別移送原審法院
    及本院併案審理。
      理  由
一、被告乙○○於原審準備程序中，就前揭自九十三年二月底某日起，迄同年八月十
    七日止，連續施用第一級、第二級毒品之犯罪事實為有罪之陳述，且所犯係死刑
    、無期徒刑、最輕本刑為三年以上有期徒刑以外之罪，經原審合議庭依刑事訴訟
    法第二百七十三條之一第一項之規定，裁定由原審法官一人獨任進行簡式審判程
    序，先予敘明。
二、被告乙○○於本院審判期日經合法傳喚無正當理由而未到庭，惟右揭犯罪事實，
    業據被告分別於原審審理及警訊時坦承不諱，且被告於九十三年四月二日獲案及
    於同月二十七日經警通知到案後，採集其尿液送驗結果，均係呈嗎啡（施用海洛
    因者會在其體內代謝為嗎啡成分殘留，並經由尿液排出）及甲基安非他命陽性反
    應，此有彰化縣警察局委託檢驗尿液代號與真實姓名對照認證單及彰化縣衛生局
    煙毒尿液檢驗成績書各二紙在卷足參，另外，復有於上開時地經警持原審法院核
    發之搜索票搜索查獲之分裝袋二個及注射針筒乙支扣案並有查獲現場、查獲物品
    之照片共十一幀、原審搜索票及搜索扣押筆錄各二紙附卷可稽。再上開分裝袋二
    個，其中一個無毒品殘留，另一個內有白色結晶體殘留，業經原審當庭勘驗屬實
    ，而無毒品殘留之分裝袋係被告所有用以裝置海洛因所用之物，另內有白色結晶
    體殘留之分裝袋其內係甲基安非他命殘留，亦據被告供承無訛；又被告於九十三
    年十月十三日為警查獲後，採集其尿液送驗結果，亦呈嗎啡及甲基安非他命陽性
    反應，此亦有彰化縣衛生局煙毒尿液檢驗成績書一紙在卷可憑，又被告於該日為
    警查獲扣案之白色粉末一包，經檢驗結果，為海洛因無訛，亦有法務部調查局鑑
    定通知書一紙在卷可參。此外，並有該注射針筒七支、塑膠鏟子二支、玻璃球一
    個、塑膠袋九個及藥用注射水空瓶一個扣案可資佐證，足徵被告自白與事實相符
    ，堪以採信。而被告前因施用毒品案件，經裁定送觀察、勒戒後，認無繼續施用
    毒品之傾向，而於九十二年八月八日執行完畢釋放，並經臺灣彰化地方法院檢察
    署檢察官於同日，以九十二年度毒偵字第一九三三號為不起訴處分確定一節，並
    有上開不起訴處分書及臺灣高等法院被告全國前案紀錄表各乙份在卷足憑，綜上
    ，本案事證已臻明確，被告犯行，洵堪認定。
三、查被告前因施用毒品案件，於前揭觀察、勒戒執行完畢釋放及不起訴處分確定後
    ，復於五年內再度施用第一、二級毒品海洛因及甲基安非他命，核其所為，係犯
    毒品危害防制條例第十條第一項、第二項之施用第一、二級毒品罪。其為供自己
    施用之目的而持有上開毒品，其於施用前後持有海洛因及甲基安非他命之低度行
    為，應各為施用之高度行為所吸收，不另論罪。其先後多次施用第一、二級毒品
    之犯行，皆係時間緊接，所犯復係構成要件相同之罪名，顯各係基於概括犯意反
    覆為之，皆為連續犯，均應依刑法第五十六條之規定，以一罪論，並加重其刑。
    其所犯上開二罪間，犯意各別，行為互殊，應予分論併罰。至起訴書雖僅敘及被
    告於九十三年四月二日或其前四日，分別施用海洛因及甲基安非他命（起訴書誤
    載為安非他命）各乙次之犯行，惟此部分與事實欄所載未據起訴部分，有連續犯
    之裁判上一罪關係，業如前述，為起訴效力所及，基於審判不可分原則，本院自
    應併予審酌。第查，被告曾因違反懲治盜匪條例案件及麻醉藥品管理條例案件，
    分經法院判處有期徒刑三年十月、四月確定，並經裁定定應執行刑為有期徒刑四
    年確定在案，嗣於八十八年九月十八日縮短刑期假釋出監，九十年三月二十八日
    縮刑期滿未經撤銷假釋而視為執行完畢，有上開臺灣高等法院被告全國前案紀錄
    表乙紙在卷可按，其於受有期徒刑執行完畢後，五年以內再犯有期徒刑以上刑之
    本罪，為累犯，應依刑法第四十七條之規定加重其刑，並遞加之。原審以被告事
    證明確，予以論罪科刑，固非無見，然原審就檢察官第二次移送併辦部分（即九
    十三年度毒偵字第三八七四號），未及併予審酌，自有未洽。被告上訴意旨稱其
    在未判決期間發生車禍，造成腳盤骨頭斷二支，因十分疼痛，經不起疼痛的折磨
    ，而再度施用毒品，請求體恤其身體狀況，予以自新機會云云，雖無理由，惟原
    審判決既有前揭可議之處，自應由本院將原審判決予以撤銷改判，爰審酌被告經
    法院送觀察、勒戒後，猶不思戒絕革除惡習，仍再犯本件施用毒品犯行，素行不
    佳，惟坦承犯行，態度良好，兼衡被告犯罪之動機、目的、手段、品行、生活狀
    況、智識程度及犯罪之時間等一切情狀，分別量處如主文第二項所示之刑，並定
    應執行刑。扣案第一級毒品海洛因壹包（淨重○˙○四公克），應依毒品危害防
    制條例第十八條第一項前段之規定諭知沒收銷燬之，至內含甲基安非他命之分裝
    袋乙個，因內含之毒品無法析離，仍屬第二級毒品，為違禁物，不問屬於被告與
    否，併依毒品危害防制條例第十八條第一項前段之規定宣告沒收銷燬之，另分裝
    袋乙個（內已無海洛因殘留）及注射針筒八支、塑膠鏟子二支、塑膠袋九個、藥
    用注射水空瓶一個、玻璃球一個，均係被告所有供施用毒品所用之物，此為被告
    所是承，併依刑法第三十八條第一項第二款之規定宣告沒收之。
四、被告經合法傳喚，無正當理由不到庭，爰不待其陳述逕行判決。
五、據上論結，應依刑事訴訟法第三百七十一條、第三百六十九條第一項前段、第三
    百六十四條、第二百九十九條第一項前段，毒品危害防制條例第十條第一項、第
    二項、第十八條第一項前段，刑法第十一條前段、第五十六條、第四十七條、第
    三十八條第一項第二款、第五十一條第五款，判決如主文。
本案經檢察官甲○○到庭執行職務。
中      華      民      國    九十四    年      一      月    四        日
                                   臺灣高等法院臺中分院刑事第六庭
                                         審判長法　官　李  文  雄
                                               法　官  邱  顯  祥
                                               法　官  劉　連　星
右正本證明與原本無異。
施用第一級毒品部分得上訴。
施用第二級毒品部分不得上訴。
如不服本判決應於收受送達後十日內向本院提出上訴書狀，其未敘述上訴之理由者並
得於提起上訴後十日內向本院補提理由書（均須按他造當事人之人數附繕本）。
                                               書記官  李  妍  嬅
中     華     民     國     九十四     年      一      月      五       日
附論本案論罪科刑法條
毒品危害防制條例第十條第一項、第二項
施用第一級毒品者，處六月以上五年以下有期徒刑。
施用第二級毒品者，處三年以下有期徒刑。
                                                              　　　　　Ｆ
